臺灣高等法院刑事判決　　　　　　　 93年度交上易字第296號
上　訴　人　臺灣臺北地方法院檢察署檢察官
被　　　告　甲○○
上列上訴人因被告公共危險案件，不服臺灣臺北地方法院93年度
交易字第401號，中華民國93年12月1日第一審判決（起訴案號：
臺灣臺北地方法院檢察署93年度偵字第10971號），提起上訴，
本院判決如下：
    主  文
原判決撤銷。
甲○○服用酒類，不能安全駕駛動力交通工具而駕駛，處拘役伍
拾日，如易科罰金，以參佰元折算壹日。
    事  實
一、甲○○於民國93年4月29日下午，在基隆市飲用二瓶保力達
    ，同日晚間10時左右復至台北市○○街友人處飲用高梁酒，
    已達不能安全駕駛動力交通工具之程度，竟於同日晚間12時
    許，找友人曾智偉為其駕駛車牌號碼4956─ＤＦ號自用小客
    車欲至台北縣三重市，途中因曾智偉不耐甲○○酒後胡鬧，
    乃將車停至台北市○○○路近市○○道附近，並下車離去。
    甲○○於曾智偉下車後即自行駕駛該車，至復興南路一段81
    號前之快車道時，因不勝酒力而將車輛停於快車道上，經民
    眾發現通知警員前往處理，而於翌日凌晨2時9分許，由警員
    到場測得其呼氣酒精濃度達每公升0.98毫克，而悉上情。
二、案經臺北市政府警察局大安分局移送臺灣臺北地方法院檢察
    署檢察官偵查起訴。
    理  由
一、訊據被告甲○○雖坦承有飲酒及於上揭時、地為警查獲時測
    得呼氣酒精濃度達每公升0.89亳克之事實，惟否認有駕駛行
    為，辯稱：當時係由友人曾智偉開車，後因二人吵架，曾智
    偉才將車輛停在路中央先行離去，案發時其並沒有開車云云
    。經查，證人即查獲本案之警員王琪瑋於偵查中證述當日有
    人跑來說復興南路、市○○道○路口有人在車上睡著，其前
    往察看，見該車未熄火，停在路中間，是內側第二車道第二
    部車，紅綠燈停止線後方之第二台車等語（見偵查卷第46
    、49頁）。再依偵查中勘驗被告警詢錄音帶之內容，被告於
    警詢中自承於基隆喝保力達2瓶，回台北後又至遼寧街喝高
    梁酒，且於警員問其為何停路中央時，其稱是故意的，並說
    「我那一千三的，他那二千的要和我軋，軋輸我」、「（問
    ：你怎麼可以隨便停？）問題是我沒有辦法開了，所以就停
    下來，也沒地方開。」等語（見偵查卷第59、60、62頁）。
    此外並有與現場照片、舉發違反道路交通管理事件通知單、
    測試觀察紀錄表及酒精濃度測試表附卷可憑。參以依法務之
    函示：刑法第185條之3規定所謂「不能安全駕駛」，係抽象
    危險犯，並不以發生具體危險為必要，對於呼氣酒精濃度已
    達每公升0.55毫克（0.55亳克／公升）以上，肇事率為一般
    正常人之10倍，認為已達不能安全駕車之標準，此經法務部
    88年5月18日以法88檢字第001669號函公告週知。而就醫學
    文獻所知，酒精對人體造成之影響，於呼氣時酒精濃度達每
    公升0.25毫克（約合體內血液中酒精濃度50亳克／公升或百
    分之0.05）即會輕度中毒，造成輕度協調功能降低，呼氣酒
    精濃度達每公升0.5毫克時（約合體內血液中酒精濃度100亳
    克／公升或百分0.1）屬輕到中度中毒症狀，出現反應較慢
    、感覺減低、影響駕駛之狀況，又食後飲酒後約51分鐘，其
    體內血液酒精濃度可達至最高，呼氣酒精濃度亦達最高，其
    後再以平均每小時0.08亳克／公升之速率代謝，亦有內政部
    警政署刑事警察局（91）刑鑑字第0910054395號函與換算說
    明資料、刑事警察局鑑識科科長、技士翁景惠、王光全、何
    敏群、翁景惠合著之「臺灣地區國人飲酒量與呼氣、血液、
    尿液、唾液酒精濃度間關連之研究」一文、行政院國軍退除
    役官兵輔導委員會臺北榮民總醫院88年8月5日（88）北總內
    字第26868號函等可參。而被告為警查獲後所為呼氣酒精濃
    度達0.89毫克／公升程度，且有如上所述違常行為表現，可
    見已因服用酒類致注意力、反應力、平衡感、操控力、協調
    性、判斷力、感知能力、記憶力、辨識力均降低、意識不清
    ，應認達不能安全駕駛動力交通工具之標準。至證人曾智偉
    雖於偵查中及原審作證證明有為被告開車等語，惟其並不能
    證明其下車後被告之情況，是其證詞尚不足採為有利被告之
    證據。綜上事證明確，被告所辯並不足採，其犯行堪以認定
    。
二、核被告所為，係犯刑法第185條之3服用酒類不能安全駕駛動
    力交通工具而駕駛罪。原審未審酌卷內其他證據，依證人曾
    智偉之證詞判處被告無罪，尚有未洽。檢察官上訴據此上訴
    指摘原審判斷不當，為有理由，應由本院撤銷原判決。爰審
    酌酒醉駕車對一般往來之人車均生高度危險性，被告明知仍
    駕車上路，顯然漠視其他用路人生命、身體、健康、財產安
    全，犯後否認犯行等一切情狀，量處拘役50日，並諭知易科
    罰金之折算標準。
據上論斷，應依刑事訴訟法第369條第1項前段、第364條、第299
條第1項前段、刑法第185條之3、罰金罰鍰提高標準條例第2條，
判決如主文。
本案經檢察官柯麗鈴到庭執行職務
中　　華　　民　　國　　94　　年　　6　　月　　10　　日
　　　　　　　　　刑事第十六庭  審判長法　官  曾德水
　　　　　　　　　　　　　　　　　　  法　官  杜惠錦
　　　　　　　　　　　　　　　　　　  法　官  廖紋妤
以上正本證明與原本無異。
不得上訴。
                                      書記官  王增華
中　　華　　民　　國　　94　　年　　6 　　月　　10　　日
附錄：本案論罪科刑法條全文
刑法第185條之3
服用毒品、麻醉藥品、酒類或其他相類之物，不能安全駕駛動力
交通工具而駕駛者，處一年以下有期徒刑、拘役或三萬元以下罰
金。
